Minutes et répertoires du notaire Félix LAIR, 3 avril 1637 - 16 janvier 1646 (étude XII)
Archives nationales
- Répertoire(s) de Félix LAIR, 3 avril 1637 - 16 janvier 1646; MC/RE/XII/1
  - Répertoire. 1637, 3 avril - 1646, 16 janvier, 3 avril 1637 - 16 janvier 1646; MC/RE/XII/1
    - Procuration: Jean Dordos ?., Juillet 1643; MC/RE/XII/1
    - Marché: Jean Le Gros., Juillet 1643; MC/RE/XII/1
    - Marché: Louis Le Veau., Juillet 1643; MC/RE/XII/1
    - Marché: Nicolas Boucher., Juillet 1643; MC/RE/XII/1
    - Marché: Guillaume Postel., Juillet 1643; MC/RE/XII/1
    - Bail: Roland Gruyn., Juillet 1643; MC/RE/XII/1
    - Bail: Antoine Vernier., Juillet 1643; MC/RE/XII/1
    - Procuration: Roland Gruyn., Juillet 1643; MC/RE/XII/1
    - Renonciation: Gabriel Renouard., Juillet 1643; MC/RE/XII/1
    - Renonciation: Marie Renouard., Juillet 1643; MC/RE/XII/1
    - Renonciation: Françoise Renouard., Juillet 1643; MC/RE/XII/1
    - Constitution: Hugues Gonnier., Juillet 1643; MC/RE/XII/1
    - Constitution: Anne Baugard., Juillet 1643; MC/RE/XII/1
    - Constitution: Catherine Moncornet., Juillet 1643; MC/RE/XII/1
    - Transaction: François Vian., Juillet 1643; MC/RE/XII/1
    - Transaction: Jean Vian., Juillet 1643; MC/RE/XII/1
    - Transaction: Anne Vian., Juillet 1643; MC/RE/XII/1
    - Transaction: Claude Raguenet., Juillet 1643; MC/RE/XII/1
    - Transaction: Antoine Deschamps., Juillet 1643; MC/RE/XII/1
    - Désistement de bail: Geneviève Le Clerc., Juillet 1643; MC/RE/XII/1
    - Désistement de bail: Toussaint Villierna., Juillet 1643; MC/RE/XII/1
    - Quittance: Henri de Vieuxpont., Juillet 1643; MC/RE/XII/1
    - Quittance: Etienne Le Clerc., Juillet 1643; MC/RE/XII/1
    - Commission: Claude Le Sage., Juillet 1643; MC/RE/XII/1
    - Commission: François Dubuisson., Juillet 1643; MC/RE/XII/1
    - Apprentissage: Jacqueline Deloutre ?., Juillet 1643; MC/RE/XII/1
    - Apprentissage: Marguerin Sinet., Juillet 1643; MC/RE/XII/1
    - Apprentissage: Charlotte Sinet., Juillet 1643; MC/RE/XII/1
    - Déclaration: Louis Bedene et Claude Carrier., Juillet 1643; MC/RE/XII/1
    - Vente: Claude Baillet., Juillet 1643; MC/RE/XII/1
    - Vente: Etienne Filjean., Juillet 1643; MC/RE/XII/1
    - Constitution: Robert Parlen., Juillet 1643; MC/RE/XII/1
    - Constitution: Elisabeth Prejean., Juillet 1643; MC/RE/XII/1
    - Constitution: Etienne Guillard., Juillet 1643; MC/RE/XII/1
    - Renonciation: Alain Musnier et Nicole Garsault., Juillet 1643; MC/RE/XII/1
    - Bail: Pierre Delisle., Juillet 1643; MC/RE/XII/1
    - Bail: Spire Dauvergne., Juillet 1643; MC/RE/XII/1
    - Apprentissage: François Helet., Août 1643; MC/RE/XII/1
    - Apprentissage: Claude Lunette., Août 1643; MC/RE/XII/1
    - Obligation: Jean Marin., Août 1643; MC/RE/XII/1
    - Obligation: Thomas La Colets ??., Août 1643; MC/RE/XII/1
    - Obligation: Gilles La Colets ??., Août 1643; MC/RE/XII/1
    - Obligation: Pierre Regnier., Août 1643; MC/RE/XII/1
    - Procuration: Gilles Musnier., Août 1643; MC/RE/XII/1
    - Procuration: Jean Desjardins., Août 1643; MC/RE/XII/1
    - Procuration: Louise Musnier., Août 1643; MC/RE/XII/1
    - Procuration: Louis Petit., Août 1643; MC/RE/XII/1
    - Constitution: Louis Bouer., Août 1643; MC/RE/XII/1
    - Constitution: Jean Bouer., Août 1643; MC/RE/XII/1
    - Constitution: Mathieu Bernard de Montdebise., Août 1643; MC/RE/XII/1
    - Constitution: Mathias Mareschal., Août 1643; MC/RE/XII/1
    - Indemnité: Louis Bouer., Août 1643; MC/RE/XII/1
    - Indemnité: Jean Bouer., Août 1643; MC/RE/XII/1
    - Indemnité: Mathieu Bernard de Montdebise., Août 1643; MC/RE/XII/1
    - Bail: Pierre René., Août 1643; MC/RE/XII/1
    - Bail: Louis Landrin., Août 1643; MC/RE/XII/1
    - Obligation: Claude de Prast., Août 1643; MC/RE/XII/1
    - Obligation: Jacques de La Borde., Août 1643; MC/RE/XII/1
    - Procuration: Thomas Perrot., Août 1643; MC/RE/XII/1
    - Procuration: Nicolas Perrot., Août 1643; MC/RE/XII/1
    - Bail: Jean Henault., Août 1643; MC/RE/XII/1
    - Bail: Jean de Maison et Jeanne Richard., Août 1643; MC/RE/XII/1
    - Quittance: Thomas Isnard., Août 1643; MC/RE/XII/1
    - Quittance: Jean de Gennes., Août 1643; MC/RE/XII/1
    - Transport: Charles Cassin., Août 1643; MC/RE/XII/1
    - Transport: Gaspard Grossier., Août 1643; MC/RE/XII/1
    - Apprentissage: Pierre Chomel., Août 1643; MC/RE/XII/1
    - Apprentissage: Augustin Vicagne., Août 1643; MC/RE/XII/1
    - Apprentissage: Julien Hamel., Août 1643; MC/RE/XII/1
    - Quittance: François Le Vignon., Août 1643; MC/RE/XII/1
    - Quittance: Suzanne Menjot., Août 1643; MC/RE/XII/1
    - Quittance: Claude Bourrier., Août 1643; MC/RE/XII/1
    - Quittance: Jeanne Dordois ?., Août 1643; MC/RE/XII/1
    - Transport: Claude Tribet., Août 1643; MC/RE/XII/1
    - Transport: Charles Le Juge., Août 1643; MC/RE/XII/1
    - Transport: Hardouin Chauveau., Août 1643; MC/RE/XII/1
    - Transport: Jacques Deschamps., Août 1643; MC/RE/XII/1
    - Mariage: Pierre Auvray et Jeanne Cottin., Août 1643; MC/RE/XII/1
    - Bail: Jean Sollé., Août 1643; MC/RE/XII/1
    - Bail: Nicolas Bazin., Août 1643; MC/RE/XII/1
    - Marché: Nicolas Champion., Août 1643; MC/RE/XII/1
    - Marché: Claude Le Glanneur., Août 1643; MC/RE/XII/1
    - Quittance: Jean de Lespinay., Août 1643; MC/RE/XII/1
    - Quittance: André de Pajot., Août 1643; MC/RE/XII/1
    - Testament: Françoise Mithouard., Août 1643; MC/RE/XII/1
    - Transaction: Joseph Soly., Août 1643; MC/RE/XII/1
    - Transaction: Jean Delafont., Août 1643; MC/RE/XII/1
    - Transaction: Catherine Delair., Août 1643; MC/RE/XII/1
    - Vente: Benoist La Bedouche., Août 1643; MC/RE/XII/1
    - Vente: Guillaume Bouret., Août 1643; MC/RE/XII/1
    - Constitution: Louis Bouer., Août 1643; MC/RE/XII/1
    - Constitution: Jean Bouer., Août 1643; MC/RE/XII/1
    - Constitution: Mathieu Bernard de Montdebise., Août 1643; MC/RE/XII/1
    - Constitution: Antoine Gaillard., Août 1643; MC/RE/XII/1
    - Inventaire: Michel Lannet ? et Jeanne Garnier., Août 1643; MC/RE/XII/1
    - Obligation: Simon Lefebure., Août 1643; MC/RE/XII/1
    - Obligation: Renée Vigan., Août 1643; MC/RE/XII/1
    - Bail: N. Frontheron et Marie Gueret., Août 1643; MC/RE/XII/1
    - Bail: Michel Dutillet., Août 1643; MC/RE/XII/1
    - Constitution: Louis Bouer., Août 1643; MC/RE/XII/1
    - Constitution: Jean Bouer., Août 1643; MC/RE/XII/1
    - Constitution: Mathieu Bernard de Montdebise., Août 1643; MC/RE/XII/1
    - Constitution: Jean Popot., Août 1643; MC/RE/XII/1
    - Indemnité: Louis Bouer., Août 1643; MC/RE/XII/1
    - Indemnité: Jean Bouer., Août 1643; MC/RE/XII/1
    - Indemnité: Mathieu Bernard de Montdebise., Août 1643; MC/RE/XII/1
    - Protestation: César de Montenay et Jeanne Le Maçon., Août 1643; MC/RE/XII/1
    - Ratification: Roland Gruyn., Août 1643; MC/RE/XII/1
    - Marché: Noël Berruyer., Août 1643; MC/RE/XII/1
    - Marché: Jacques Bordier., Août 1643; MC/RE/XII/1
    - Bail: Roland Gruyn., Août 1643; MC/RE/XII/1
    - Bail: Germain Peau., Août 1643; MC/RE/XII/1
    - Procuration: Roland Gruyn., Août 1643; MC/RE/XII/1
    - Procuration: Germain Peau., Août 1643; MC/RE/XII/1
    - Constitution: Jean Dorcy., Août 1643; MC/RE/XII/1
    - Constitution: Françoise Dufour., Août 1643; MC/RE/XII/1
    - Bail: Charles Lenoir., Août 1643; MC/RE/XII/1
    - Bail: Roland Gruyn., Août 1643; MC/RE/XII/1
    - Marché: Claude Le Glanneur., Août 1643; MC/RE/XII/1
    - Marché: Magdelaine Despinay., Août 1643; MC/RE/XII/1
    - Partage: Balthazar Charron., Août 1643; MC/RE/XII/1
    - Partage: Eustache Mareschal., Août 1643; MC/RE/XII/1
    - Partage: Anne Charron., Août 1643; MC/RE/XII/1
    - Bail: Christophe Marie., Août 1643; MC/RE/XII/1
    - Bail: André Juif., Août 1643; MC/RE/XII/1
    - Bail: Claude Le Mercier., Août 1643; MC/RE/XII/1
    - Bail: Etienne Pelletier., Août 1643; MC/RE/XII/1
    - Transport: Claude Prudhomme., Août 1643; MC/RE/XII/1
    - Transport: Jean Millet., Août 1643; MC/RE/XII/1
    - Don mutuel: Léonard Mosneron., Septembre 1643; MC/RE/XII/1
    - Don mutuel: Catherine Vincent., Septembre 1643; MC/RE/XII/1
    - Inventaire: Jean de Choisy et Jeanne Mathieu., Septembre 1643; MC/RE/XII/1
    - Déclaration: Antoine Hourdault., Septembre 1643; MC/RE/XII/1
    - Déclaration: Robert Renault., Septembre 1643; MC/RE/XII/1
    - Déclaration: Jacques Tanné., Septembre 1643; MC/RE/XII/1
    - Déclaration: Toussaint Le Blanc., Septembre 1643; MC/RE/XII/1
    - Déclaration: Guillaume Dupont., Septembre 1643; MC/RE/XII/1
    - Déclaration: Jean Desarabiere., Septembre 1643; MC/RE/XII/1
    - Transport: Jean Desarabiere., Septembre 1643; MC/RE/XII/1
    - Transport: Elisabeth des Urcins., Septembre 1643; MC/RE/XII/1
    - Association: Nicolas Piedargent., Septembre 1643; MC/RE/XII/1
    - Association: Jean Buron., Septembre 1643; MC/RE/XII/1
    - Association: Nicolas de La Voisiere., Septembre 1643; MC/RE/XII/1
    - Association: Pierre Cuillereau., Septembre 1643; MC/RE/XII/1
    - Accord: Claude Le Gras., Septembre 1643; MC/RE/XII/1
    - Accord: Benoite Charpentier., Septembre 1643; MC/RE/XII/1
    - Accord: Jean Hulot., Septembre 1643; MC/RE/XII/1
    - Bail: Charles Comtesse., Septembre 1643; MC/RE/XII/1
    - Bail: Edme Delisle., Septembre 1643; MC/RE/XII/1
    - Quittance: Claude Charpentier., Septembre 1643; MC/RE/XII/1
    - Quittance: André de Pajot., Septembre 1643; MC/RE/XII/1
    - Mariage: François Valloys et Claude Hubet., Septembre 1643; MC/RE/XII/1
    - Bail: Magdelaine Despinay., Septembre 1643; MC/RE/XII/1
    - Bail: Nicolas Le Maistre., Septembre 1643; MC/RE/XII/1
    - Bail: Claude Buron., Septembre 1643; MC/RE/XII/1
    - Bail: François Gaultier., Septembre 1643; MC/RE/XII/1
    - Bail: Jacques de Marseille., Septembre 1643; MC/RE/XII/1
    - Bail: Jeanne Gouteux., Septembre 1643; MC/RE/XII/1
    - Mariage: Mathurin Voyer et Marie Clopin., Septembre 1643; MC/RE/XII/1
    - Vente: Edme Martigny., Septembre 1643; MC/RE/XII/1
    - Vente: Charles Meniguet., Septembre 1643; MC/RE/XII/1
    - Quittance: Michel Deshayes., Septembre 1643; MC/RE/XII/1
    - Quittance: Jean Lefebure., Septembre 1643; MC/RE/XII/1
    - Bail: Charles Meniguet., Septembre 1643; MC/RE/XII/1
    - Bail: Jacques Boulanger., Septembre 1643; MC/RE/XII/1
    - Bail: Jacques Picart., Septembre 1643; MC/RE/XII/1
    - Bail: Gilles Bruslé., Septembre 1643; MC/RE/XII/1
    - Consentement: Pierre Bernard., Septembre 1643; MC/RE/XII/1
    - Consentement: Michel Dutillet., Septembre 1643; MC/RE/XII/1
    - Constitution: Jean Mougin., Septembre 1643; MC/RE/XII/1
    - Constitution: Martine Briant., Septembre 1643; MC/RE/XII/1
    - Constitution: François de Saint Germain., Septembre 1643; MC/RE/XII/1
    - Constitution: Charlotte Mougin., Septembre 1643; MC/RE/XII/1
    - Constitution: Jean Barbou., Septembre 1643; MC/RE/XII/1
    - Transaction: Thomas Morant., Septembre 1643; MC/RE/XII/1
    - Accord: Jean Agisse., Septembre 1643; MC/RE/XII/1
    - Accord: Jean Remond., Septembre 1643; MC/RE/XII/1
    - Promesse: François Dufour., Septembre 1643; MC/RE/XII/1
    - Promesse: Jean Amelot., Septembre 1643; MC/RE/XII/1
    - Apprentissage: Mathurin Huet., Septembre 1643; MC/RE/XII/1
    - Apprentissage: Pierre Huet., Septembre 1643; MC/RE/XII/1
    - Apprentissage: Catherine Belinier ?., Septembre 1643; MC/RE/XII/1
    - Atermoiement: Nicolas Moreau., Septembre 1643; MC/RE/XII/1
    - Atermoiement: Jean Lhuillier., Septembre 1643; MC/RE/XII/1
    - Transaction: Pierre d'Orgereu., Septembre 1643; MC/RE/XII/1
    - Transaction: Jeanne Guerrin., Septembre 1643; MC/RE/XII/1
    - Transaction: Marie Baudouin., Septembre 1643; MC/RE/XII/1
    - Bail: Pierre Champenois., Septembre 1643; MC/RE/XII/1
    - Bail: Florent Martel., Septembre 1643; MC/RE/XII/1
    - Bail: Jean Pasquier., Septembre 1643; MC/RE/XII/1
    - Bail: Marguerite Le Picart., Septembre 1643; MC/RE/XII/1
    - Cautionnement: Jean Fenandel., Septembre 1643; MC/RE/XII/1
    - Cautionnement: Pierre Malingrot., Septembre 1643; MC/RE/XII/1
    - Bail: N. Montelz et Claude Melson., Septembre 1643; MC/RE/XII/1
    - Bail: Pierre Martin., Septembre 1643; MC/RE/XII/1
    - Consentement: Germain Adines., Septembre 1643; MC/RE/XII/1
    - Consentement: Marie Chemise., Septembre 1643; MC/RE/XII/1
    - Consentement: Jean Bertrand., Septembre 1643; MC/RE/XII/1
    - Procuration: Germain Adines., Septembre 1643; MC/RE/XII/1
    - Procuration: Marie Chemise., Septembre 1643; MC/RE/XII/1
    - Procuration: Jean Bertrand., Septembre 1643; MC/RE/XII/1
    - Marché: Jean de Beaune., Septembre 1643; MC/RE/XII/1
    - Marché: Florent Martel., Septembre 1643; MC/RE/XII/1
    - Partage: Nicolas Dufay., Septembre 1643; MC/RE/XII/1
    - Partage: Elisabeth Le Brun., Septembre 1643; MC/RE/XII/1
    - Partage: Antoine Bault., Septembre 1643; MC/RE/XII/1
    - Quittance: Claude Beaurain., Septembre 1643; MC/RE/XII/1
    - Quittance: N. Delafont., Septembre 1643; MC/RE/XII/1
    - Bail: Adrien Baudeau., Septembre 1643; MC/RE/XII/1
    - Bail: Denis Le Brun., Septembre 1643; MC/RE/XII/1
    - Convention: Pierre Marquigny., Septembre 1643; MC/RE/XII/1
    - Convention: François de Lavilllat., Septembre 1643; MC/RE/XII/1
    - Elargissement: Louis Poquelin., Septembre 1643; MC/RE/XII/1
    - Elargissement: Jean Barbot., Septembre 1643; MC/RE/XII/1
    - Vente: Jean Benoist., Septembre 1643; MC/RE/XII/1
    - Vente: Didiere Frerot., Septembre 1643; MC/RE/XII/1
    - Vente: Pierre Barillot., Septembre 1643; MC/RE/XII/1
    - Apprentissage: Guillaume Blouet., Septembre 1643; MC/RE/XII/1
    - Apprentissage: Jean Le Clerc., Septembre 1643; MC/RE/XII/1
    - Donation: Jean Duceris., Septembre 1643; MC/RE/XII/1
    - Donation: Germain Langlois., Septembre 1643; MC/RE/XII/1
    - Donation: Jacqueline de Champigné., Septembre 1643; MC/RE/XII/1
    - Vente: Nicolas Dufay., Septembre 1643; MC/RE/XII/1
    - Vente: Charles Perceval., Septembre 1643; MC/RE/XII/1
    - Vente: Louise Philippon., Septembre 1643; MC/RE/XII/1
    - Marché: Jean Duperche., Septembre 1643; MC/RE/XII/1
    - Marché: Nicolas de Launay., Septembre 1643; MC/RE/XII/1
    - Obligation: Toussine Villernat., Septembre 1643; MC/RE/XII/1
    - Obligation: Geneviève Le Clerc., Septembre 1643; MC/RE/XII/1
    - Titre nouvel: Henri Bourdaloue., Octobre 1643; MC/RE/XII/1
    - Titre nouvel: Claude Gomot., Octobre 1643; MC/RE/XII/1
    - Donation: Anne Michel., Octobre 1643; MC/RE/XII/1
    - Donation: Magdelaine Joly., Octobre 1643; MC/RE/XII/1
    - Désistement de bail: Claude Buron., Octobre 1643; MC/RE/XII/1
    - Désistement de bail: Françoise Garnier., Octobre 1643; MC/RE/XII/1
    - Apprentissage: Léon de Maubuisson., Octobre 1643; MC/RE/XII/1
    - Apprentissage: Nicolas Crestien., Octobre 1643; MC/RE/XII/1
    - Apprentissage: Charles Fleurant., Octobre 1643; MC/RE/XII/1
    - Transport: Henri Luysible., Octobre 1643; MC/RE/XII/1
    - Transport: Pierre Viard., Octobre 1643; MC/RE/XII/1
    - Bail: Louis Le Veau., Octobre 1643; MC/RE/XII/1
    - Bail: Pierre Dupré., Octobre 1643; MC/RE/XII/1
    - Indemnité: Daniel Bouju., Octobre 1643; MC/RE/XII/1
    - Indemnité: Guillaume Bouju., Octobre 1643; MC/RE/XII/1
    - Indemnité: Louis Dumée., Octobre 1643; MC/RE/XII/1
    - Rétrocession: Gillette Dupont., Octobre 1643; MC/RE/XII/1
    - Rétrocession: Pierre Marfour dit Daulphine., Octobre 1643; MC/RE/XII/1
    - Rétrocession: Marie Gallet., Octobre 1643; MC/RE/XII/1
    - Procuration: Roland Gruyn., Octobre 1643; MC/RE/XII/1
    - Procuration: Nicolas Crevoisier., Octobre 1643; MC/RE/XII/1
    - Procuration: Joseph Soly., Octobre 1643; MC/RE/XII/1
    - Procuration: Geneviève Midorge., Octobre 1643; MC/RE/XII/1
    - Procuration: Jacques Lair., Octobre 1643; MC/RE/XII/1
    - Transaction: Antoine Devaux., Octobre 1643; MC/RE/XII/1
    - Transaction: Jeanne Vafont., Octobre 1643; MC/RE/XII/1
    - Transaction: Guy Labille., Octobre 1643; MC/RE/XII/1
    - Transaction: Judith Legendre., Octobre 1643; MC/RE/XII/1
    - Procuration: Thomas Morant., Octobre 1643; MC/RE/XII/1
    - Procuration: Françoise de Vieuxpont., Octobre 1643; MC/RE/XII/1
    - Mariage: Antoine Sormais et Nicole Vignon., Octobre 1643; MC/RE/XII/1
    - Bail: Michel Dutillet., Octobre 1643; MC/RE/XII/1
    - Bail: Antoine Poullain., Octobre 1643; MC/RE/XII/1
    - Mariage: Pierre Pichard et Gabrielle du Vivier., Octobre 1643; MC/RE/XII/1
    - Compromis: Thomas Morant et Françoise de Vieuxpont., Octobre 1643; MC/RE/XII/1
    - Compromis: Jacques Cortand., Octobre 1643; MC/RE/XII/1
    - Vente: Claude Barbe., Octobre 1643; MC/RE/XII/1
    - Vente: Guillemette Bricard., Octobre 1643; MC/RE/XII/1
    - Vente: Balthazar Barbin., Octobre 1643; MC/RE/XII/1
    - Rachat: Balthazar Barbin et Marguerite Degrain., Octobre 1643; MC/RE/XII/1
    - Rachat: Louis Michelet., Octobre 1643; MC/RE/XII/1
    - Bail: Simon Huguet., Octobre 1643; MC/RE/XII/1
    - Bail: Pierre Johanneau., Octobre 1643; MC/RE/XII/1
    - Renonciation: Jean Le Vannier et Blanche Laigneau., Novembre 1643; MC/RE/XII/1
    - Mariage: Gilles Pineau et Magdelaine Pillart., Novembre 1643; MC/RE/XII/1
    - Vente: Antoine Fournier., Novembre 1643; MC/RE/XII/1
    - Vente: Claude Le Glanneur., Novembre 1643; MC/RE/XII/1
    - Procuration: Gerrion Bellot et Marie Sebille., Novembre 1643; MC/RE/XII/1
    - Déclaration: Charlotte Fourny., Novembre 1643; MC/RE/XII/1
    - Déclaration: Marguerite Le Picart., Novembre 1643; MC/RE/XII/1
    - Quittance: Charlotte Fourny., Novembre 1643; MC/RE/XII/1
    - Quittance: Marguerite Le Picart., Novembre 1643; MC/RE/XII/1
    - Désistement: Magdelaine Delespine., Novembre 1643; MC/RE/XII/1
    - Bail: Hugues Bigot., Novembre 1643; MC/RE/XII/1
    - Bail: Renée Huart., Novembre 1643; MC/RE/XII/1
    - Transport: Charles Filandre., Novembre 1643; MC/RE/XII/1
    - Transport: Roland Gruyn., Novembre 1643; MC/RE/XII/1
    - Bail: Marguerite Labbé., Novembre 1643; MC/RE/XII/1
    - Bail: Samuel Boutinon., Novembre 1643; MC/RE/XII/1
    - décharge: Maximilien de Galean., Novembre 1643; MC/RE/XII/1
    - décharge: Raoul Mithouard., Novembre 1643; MC/RE/XII/1
    - Marché: Claude Beaurain., Novembre 1643; MC/RE/XII/1
    - Marché: Magdelaine Despinay., Novembre 1643; MC/RE/XII/1
    - Quittance: Charles Havart., Novembre 1643; MC/RE/XII/1
    - Quittance: François Liais., Novembre 1643; MC/RE/XII/1
    - Quittance: Catherine Durant., Novembre 1643; MC/RE/XII/1
    - Quittance: Jean Liais., Novembre 1643; MC/RE/XII/1
    - Quittance: Claude Buron., Novembre 1643; MC/RE/XII/1
    - Quittance: Guillaume Postel., Novembre 1643; MC/RE/XII/1
    - Compte: Guillaume Postel., Novembre 1643; MC/RE/XII/1
    - Compte: Philippe Desain., Novembre 1643; MC/RE/XII/1
    - Compte: Jacques Boucher., Novembre 1643; MC/RE/XII/1
    - Bail: Betaire Fougeron., Novembre 1643; MC/RE/XII/1
    - Bail: Guillaume Foucault., Novembre 1643; MC/RE/XII/1
    - Vente: Gabrielle Lambert., Novembre 1643; MC/RE/XII/1
    - Vente: Claude Le Glanneur., Novembre 1643; MC/RE/XII/1
    - Bail: François Le Prestre., Novembre 1643; MC/RE/XII/1
    - Bail: Eustache Le Mareschal., Novembre 1643; MC/RE/XII/1
    - Vente: Paul Danquechin., Novembre 1643; MC/RE/XII/1
    - Vente: Guillemette Goulliard., Novembre 1643; MC/RE/XII/1
    - Vente: Claude Le Ragois., Novembre 1643; MC/RE/XII/1
    - Bail: Claude Le Ragois., Novembre 1643; MC/RE/XII/1
    - Bail: Etienne Robin., Novembre 1643; MC/RE/XII/1
    - décharge: Alix Chevrier., Novembre 1643; MC/RE/XII/1
    - décharge: Hugues ? Poulletier., Novembre 1643; MC/RE/XII/1
    - Apprentissage: Anne Mahotteau., Novembre 1643; MC/RE/XII/1
    - Apprentissage: Marie Brissolle., Novembre 1643; MC/RE/XII/1
    - Apprentissage: François Prunier., Novembre 1643; MC/RE/XII/1
    - Déclaration: Gilles Guerin., Novembre 1643; MC/RE/XII/1
    - Déclaration: Gilles de Lespee., Novembre 1643; MC/RE/XII/1
    - Vente: Gabrielle Lambert., Novembre 1643; MC/RE/XII/1
    - Vente: Gilles Guerin., Novembre 1643; MC/RE/XII/1
    - Obligation: Anne Guyart., Novembre 1643; MC/RE/XII/1
    - Obligation: Hélène Pasquier., Novembre 1643; MC/RE/XII/1
    - Compte: Claude Lamiré., Décembre 1643; MC/RE/XII/1
    - Compte: Chrestien Brodier., Décembre 1643; MC/RE/XII/1
    - Quittance: Claude Le Ragois., Décembre 1643; MC/RE/XII/1
    - Quittance: Gabrielle Lambert., Décembre 1643; MC/RE/XII/1
    - décharge: Alexandre Vaubelin., Décembre 1643; MC/RE/XII/1
    - décharge: Gilles Le Court., Décembre 1643; MC/RE/XII/1
    - Marché: Jacques Bossu., Décembre 1643; MC/RE/XII/1
    - Marché: Daniel de La Riviere., Décembre 1643; MC/RE/XII/1
    - Transaction et partage: Claude Le Glanneur., Décembre 1643; MC/RE/XII/1
    - Transaction et partage: Gilles de Lespee., Décembre 1643; MC/RE/XII/1
    - Bail: Roland Gruyn., Décembre 1643; MC/RE/XII/1
    - Bail: Nicolas Crevoisier., Décembre 1643; MC/RE/XII/1
    - Vente: Etienne Chailet., Décembre 1643; MC/RE/XII/1
    - Vente: Pierre Regnault., Décembre 1643; MC/RE/XII/1
    - Convention: Samuel Boutinon., Décembre 1643; MC/RE/XII/1
    - Convention: Antoine Arnoul., Décembre 1643; MC/RE/XII/1
    - Convention: Jacques Arnoul., Décembre 1643; MC/RE/XII/1
    - Quittance: Guillaume de Bailly et Catherine Lamy., Décembre 1643; MC/RE/XII/1
    - Permission: N. Le Ragois., Décembre 1643; MC/RE/XII/1
    - Permission: François Hebier., Décembre 1643; MC/RE/XII/1
    - Bail: Antoine Raucher., Décembre 1643; MC/RE/XII/1
    - Bail: Louis Marchand., Décembre 1643; MC/RE/XII/1
    - Décharge de compte: Rémi Malbeste., Décembre 1643; MC/RE/XII/1
    - Décharge de compte: Denis Bourdereau., Décembre 1643; MC/RE/XII/1
    - Marché: Léonard Lebrun., Décembre 1643; MC/RE/XII/1
    - Marché: Jean Couvil de Lisle., Décembre 1643; MC/RE/XII/1
    - Vente: Jacques Marchant et Charlotte Delamarre., Décembre 1643; MC/RE/XII/1
    - Vente: Simon Dumoulin., Décembre 1643; MC/RE/XII/1
    - Contrelettre: Didier Rollin et Marie Lefebure., Décembre 1643; MC/RE/XII/1
    - Contrelettre: Guillaume Beguin., Décembre 1643; MC/RE/XII/1
    - Marché: Didier Rollin et Marie Lefebure., Décembre 1643; MC/RE/XII/1
    - Marché: Guillaume Beguin., Décembre 1643; MC/RE/XII/1
    - Transaction: Louis d'Auxy de Monceaux., Décembre 1643; MC/RE/XII/1
    - Transaction: Pierre Vidon., Décembre 1643; MC/RE/XII/1
    - Constitution: Pierre Le Breton et Anne Le Doux., Décembre 1643; MC/RE/XII/1
    - Constitution: Denis Neret., Décembre 1643; MC/RE/XII/1
    - Constitution: Claude Groteau., Décembre 1643; MC/RE/XII/1
    - Constitution: Marie Lemoyne., Décembre 1643; MC/RE/XII/1
    - Constitution: Pierre de Montreuil., Décembre 1643; MC/RE/XII/1
    - Procuration: Charles Mathée., Décembre 1643; MC/RE/XII/1
    - Cession de droits: Claude Charlot., Décembre 1643; MC/RE/XII/1
    - Cession de droits: François Camus., Décembre 1643; MC/RE/XII/1
    - Apprentissage: Israel Farcy., Décembre 1643; MC/RE/XII/1
    - Apprentissage: Jean Collet., Décembre 1643; MC/RE/XII/1
    - Apprentissage: Elie de La Touche., Décembre 1643; MC/RE/XII/1
    - Constitution: André de Pajot., Décembre 1643; MC/RE/XII/1
    - Constitution: Jean de Fournot., Décembre 1643; MC/RE/XII/1
    - Quittance: Charles Le Jars., Décembre 1643; MC/RE/XII/1
    - Quittance: Henri Hurault de Lhospital et Renée de Flexelles., Décembre 1643; MC/RE/XII/1
    - Ratification: Antoine de Gay., Décembre 1643; MC/RE/XII/1
    - Ratification: Jean de Boulongne., Décembre 1643; MC/RE/XII/1
    - Bail: Philippe de Prast., Décembre 1643; MC/RE/XII/1
    - Bail: César de Choiseul., Décembre 1643; MC/RE/XII/1
    - Bail: Claude Fauveau., Décembre 1643; MC/RE/XII/1
    - Bail: Claude Chrestien., Décembre 1643; MC/RE/XII/1
    - Vente: Nicolas Broutin., Décembre 1643; MC/RE/XII/1
    - Vente: Simon La Botte., Décembre 1643; MC/RE/XII/1
    - Vente: Jacques Fouquet., Décembre 1643; MC/RE/XII/1
    - Vente: Michel Fouquet., Décembre 1643; MC/RE/XII/1